臺灣士林地方法院小額民事判決
111年度士小字第1933號
原      告  華南產物保險股份有限公司

法定代理人  陳文智


訴訟代理人  管禮  
被      告  莊人瑜

上列當事人間請求侵權行為損害賠償(交通)事件，本院於民國11
1年9月19日言詞辯論終結，判決如下：
    主  文
被告應給付原告新臺幣肆萬柒仟肆佰壹拾柒元，及自民國一一一
年八月十六日起至清償日止，按週年利率百分之五計算之利息。
原告其餘之訴駁回。
訴訟費用新臺幣壹仟元，其中新臺幣陸佰肆拾壹元應由被告負擔
，其餘應由原告負擔。
本判決原告勝訴部分得假執行。
    理由要領
一、按因侵權行為涉訟者，得由行為地之法院管轄。民事訴訟法
    第15條第1項定有明文。查本件原告主張之侵權行為地為臺
    北市北投區，本院自有管轄權。
二、原告主張：
(一)被告於民國110年11月7日15時許，騎乘車牌號碼000-0000號
    車，行經臺北市○○區○○○路00號燈桿前時，因跨越雙黃線駛
    入來車道，致撞上原告承保車牌號碼000-0000號車（下稱系
    爭車輛），原告為被保險人支出修復費用新臺幣（下同）7
    萬3,939元（其中工資8,904元、零件6萬5,035元），乃依侵
    權行為之法律關係及保險法第53條規定，提起本件訴訟等語
    ，並聲明求為判決被告給付上開金額，及自起訴狀繕本送達
    翌日起至清償日止，按週年利率5％計算之利息。
(二)對被告抗辯之陳述：該5,000元不在代位範圍，與本案無關
    等語。
三、被告則以：維修金額過高，修理項目與車損不符，如前保險
    桿與左前大燈，外觀上雖有擦傷，不能將整個修理費轉嫁被
    告來負擔，追加單據上與先前的估算金額差距過大，從警察
    現場拍的照片上看，無法看出有嚴重損壞，外觀的損壞只要
    烤漆修復，非更換零件，碰撞之後，對方也將車駛離，所以
    並不是完全不能使用，應以第一次修車廠估算的金額為準，
    其餘應由保險公司自行負擔。另外被告有賠償系爭車輛5,00
    0元，項目是定風翼的修復等語，資為抗辯。
四、本院得心證之理由
　　本件原告主張於上開時地發生系爭車禍，系爭車輛受有損害
    之事實，已據其提出當事人登記聯單、現場圖、估價單、統
    一發票、行照、駕照等資料為證，並有本院向臺北市政府警
    察局調取之本件車禍資料在卷可憑，為被告所不爭執，堪信
    為真。惟被告以上開情詞置辯，茲審認如下：
(一)按因故意或過失，不法侵害他人之權利者，負損害賠償責任
    。汽車、機車或其他非依軌道行駛之動力車輛，在使用中加
    損害於他人者，駕駛人應賠償因此所生之損害。不法毀損他
    人之物者，被害人得請求賠償其物因毀損所減少之價額。應
    付利息之債務，其利率未經約定，亦無法律可據者，週年利
    率為百分之五。民法第184條第1項前段、第191條之2前段、
    第196條、第203條分別定有明文。再按物被毀損時，被害人
    除得依民法第196條請求賠償外，並不排除民法第213條至第
    215條之適用。依民法第196條請求賠償物被毀損所減少之價
    額，得以修復費用為估定之標準，但以必要者為限（例如︰
    修理材料以新品換舊品，應予折舊）（最高法院77年度第9
    次民事庭會議決議參照）。末按，被保險人因保險人應負保
    險責任之損失發生，而對於第三人有損失賠償請求權者，保
    險人得於給付賠償金額後，代位行使被保險人對於第三人之
    請求權；但其所請求之數額，以不逾賠償金額為限。保險法
    第53條第1項亦有明文。
(二)經查，系爭車輛因被告之過失受有損害，則原告依上開法律
    規定，請求被告賠償系爭車輛修復費用，尚屬有據。
(三)又據原告所提之估價單，其修復費用為7萬3,939元（其中工
    資8,904元、零件6萬5,035元），然而以新零件更換舊零件
    之零件折舊部分非屬必要費用，應予扣除，依行政院所頒固
    定資產耐用年數表及固定資產折舊率表之規定，汽車耐用年
    數為5年，依定率遞減法每年應折舊千分之369，且參酌營利
    事業所得稅查核準則第95條第6項規定「固定資產提列折舊
    採用平均法或定率遞減法者，以1年為計算單位，其使用期
    間未滿1年者，按實際使用之月數相當於全年之比例計算之
    ，不滿1月者，以1月計」而為計算。茲查，系爭車輛係於10
    9年9月15日出廠使用（行車執照僅記載出廠年月，未載明出
    廠日，依法推定為該月15日），有行車執照影本附卷可稽（
    見本院卷第23頁），算至本件事故發生時之110年11月7日，
    系爭車輛已使用1年2月，是原告就零件部分，所得請求被告
    賠償之範圍，扣除折舊之後，應以3萬8,513元（計算式詳附
    表）為限，加上其餘非屬零件之工資8,904元，合計為4萬7,
    417元。
(四)至被告雖抗辯維修金額過高，修理項目與車損不符云云，惟
    查，觀諸原告所提出之車損照片，原告所拆卸、檢查之處均
    有拍照紀錄，堪信所修復之範圍均係系爭車禍所致，且車身
    各部位之零件與安全性息息相關，經維修場以其專業判斷，
    將相關零件拆卸、檢查後認有更換之必要，亦屬必要之修復
    ，是被告此部分抗辯，尚無可採。又被告抗辯其有賠償定風
    翼修復5,000元部分，然本院細審原告所提出之估價單，未
    見系爭車輛有此部分修繕，故原告所稱此不在代位請求範圍
    內應為可採。是被告上開抗辯，即無足採。
五、從而，原告依上開法律關係，訴請被告給付4萬7,417元，及
    自起訴狀繕本送達之翌日即111年8月16日（見本院卷第43頁
    ）起至清償日止，按週年利率5％計算之利息，為有理由，應
    予准許，逾此範圍之請求，則無理由，應予駁回。
六、本件原告勝訴部分，係就民事訴訟法第436條之8第1項適用
    小額程序所為被告敗訴之判決，依同法第436條之20之規定
    ，應依職權宣告假執行，並依職權確定訴訟費用額1,000元
    （第一審裁判費），其中641元應由被告負擔，其餘應由原
    告負擔。
中　　華　　民　　國　　111 　年　　10　　月　　3 　　日
                  士林簡易庭  法  官  楊峻宇
以上為正本係照原本作成。
如不服本判決，應於送達後20日內，向本院提出上訴狀並應記載
上訴理由，表明關於原判決所違背之法令及其具體內容與依訴訟
資料可認為原判決有違背法令之具體事實，如於本判決宣示後送
達前提起上訴者，應於判決送達後20日內補提上訴理由書（須附
繕本）。
中　　華　　民　　國　　111 　年　　10　　月　　3 　　日
                              書記官  蘇彥宇   
附表
-----
折舊時間           金額
第1年折舊值        65,035×0.369=23,998
第1年折舊後價值    65,035-23,998=41,037
第2年折舊值        41,037×0.369×(2/12)=2,524
第2年折舊後價值    41,037-2,524=38,513